【裁判字號】    92,交抗,392
【裁判日期】    920421
【裁判案由】    違反道路交通管理處罰條例
【裁判全文】
臺灣高等法院交通事件裁定                        九十二年度交抗字第三九二號
    抗  告  人
    即受處分人  上賀汽車貨運股份有限公司
    法定代理人  甲○○
右抗告人因違反道路交通管理處罰條例案件，不服臺灣臺北地方法院九十二年度交聲
字第二五一號，中華民國九十二年三月二十七日裁定，提起抗告，本院裁定如左：
    主  文
抗告駁回。
    理  由
一、按汽車裝載貨物超過核定之總重量、總聯結重量者，除責令改正或當場禁止通行
    外，並處汽車所有人新台幣（下同）一萬元罰鍰，超載十公噸以下者，以總超載
    部分，每一公噸加罰一千元，超載逾十公噸至二十公噸以下者，以總超載部分，
    每一公噸加罰二千元，超載逾二十公噸至三十公噸以下者，以總超載部分，每一
    公噸加罰三千元，超載逾三十公噸者，以總超載部分，每一公噸加罰五千元，未
    滿一公噸以一公噸計算，道路交通管理處罰條例第二十九條之二第一項、第三項
    定有明文。
二、本件抗告人即受處分人上賀汽車貨運股份有限公司所有之車牌號碼八Ｅ─○五七
    號營業貨運曳引車，於民國九十一年十二月十日十三時五十分許，裝載廢土行經
    浮洲橋引道時，經丈量過磅得知該車裝載貨物後總重量為四十一．一公噸，依該
    車裝載貨物之核定總重量三十五公噸，已超重六．一公噸，為臺北縣政府警察局
    板橋分局員警當場掣單舉發。嗣經受處分人於應到案日期前向原處分機關提出申
    訴，經原處分機關函請原舉發單位調查結果，仍認受處分人所有前開車號汽車有
    前開違規行為，原處分機關乃依道路交通管理處罰條例第二十九條之二第一項、
    第三項規定，於九十二年二月十二日裁處異議人罰鍰一萬七千元，並記前述車號
    汽車違規紀錄一次。
三、抗告意旨略以：受處分人所有前開車號汽車，業經向監理單位辦理砂石車專用車
    登記在案，可承載貨廂高度內框為七十二公分，於前開時地經警攔停時並未依規
    定丈量貨箱之長、寬、高，且不同尺量所得尺寸數目難免有所誤差，依當時丈量
    結果，該車承載時貨廂高度為七十二．五公分，顯有誤差，警員何必執意告發。
    又值此景氣欠佳，業者生活艱苦應予體諒，請求通融銷案云云。
四、惟查：受處分人所有前開車輛裝載貨物之核定總重量為三十五公噸，有汽車車籍
    資料電腦查詢報表在卷可稽（見原審卷第十一頁），該車於前開時地經警攔停丈
    量過磅結果其裝載貨物後總重量為四十一．一公噸等情，亦有臺北縣政府警察局
    舉發違反道路交通管理事件通知單在卷足憑（見原審卷第六頁）。受處分人雖指
    丈量該車長、寬、高結果與實際有誤差，然此與經核定之可承載總聯絡重量不同
    ，臺北縣政府警察局板橋分局於九十二年一月七日以板警行裁字第○九一○○三
    八九三五號函復原處分機關亦稱：該車當時係依法定程序於丈量「過磅」後依法
    舉發（見原審卷第九頁），則受處分人違規行為已至為明確。至於景氣欠佳，業
    者生活艱苦等，非得作為邀免處罰之藉口。
五、原審因而認為受處分人所有前開車輛確有在前揭時地，裝載貨物超過核定之總重
    量達六．一公噸之違規行為，故原處分機關依前揭道路交通管理處罰條例第二十
    九條之二第一項、第三項規定，裁處受處分人罰鍰一萬七千元，並記該車違規紀
    錄一次，核無違誤，而駁回受處分人異議之聲請，經核並無不合。受處分人所提
    抗告，為無理由，應予駁回。
據上論結，應依道路交通案件處理辦法第二十六條、刑事訴訟法第四百十二條，裁定
如主文。
中      華      民      國    九十二    年      四      月    二十一    日
                              臺灣高等法院交通法庭
                                  審判長法  官  楊  照  男
                                        法  官  陳  炳  彰
                                        法  官  王  詠  寰
右正本證明與原本無異。
不得再抗告。
                                        書記官  駱  麗  君
中      華      民      國    九十二    年      四      月    二十一    日


司法院資訊處製作；財團法人民間司法改革基金會備份。
